【裁判字號】    98,小上,4
【裁判日期】    980109
【裁判案由】    侵權行為損害賠償
【裁判全文】
臺灣士林地方法院民事裁定               98年度小上字第4號
上  訴  人  甲○○
                      樓之2
被上訴人    乙○○
上列當事人間請求侵權行為損害賠償事件，上訴人對於民國97年
11月21日本院內湖簡易庭97年度湖小字第1837號第一審判決提起
上訴，本院裁定如左：
    主      文
上訴駁回。
第二審訴訟費用新臺幣壹仟伍佰元由上訴人負擔。
    理      由
一、按對於小額程序之第一審判決之上訴，非以其違背法令為理
    由，不得為之，又上訴狀內應記載上訴理由，表明下列各款
    事項︰一、原判決所違背之法令及其具體內容。二、依訴訟
    資料可認為原判決有違背法令之具體事實，而所謂判決違背
    法令，乃指判決不適用法規或適用不當，對於小額程序之第
    一審判決上訴不合法者，第二審法院應以裁定駁回之，民事
    訴訟法第436 條之24第2 項、第436 條之25及第436 條之32
    第2 項準用第468 條、第436 條之32第2 項準用第444 條第
    1 項等，分別定有明文，另當事人提起上訴，如依民事訴訟
    法第468 條規定，以小額程序之第一審判決有不適用法規或
    適用法規不當為理由時，其上訴狀或理由狀應有具體之指摘
    ，並揭示該法規之條項或其內容，若係成文法以外之法則，
    應揭示該法則之旨趣，倘為司法院解釋或最高法院之判例，
    則應揭示該判解之字號或其內容，如依民事訴訟法第469 條
    第1 款至第5 款所列情形為理由時，其上訴狀或理由書應揭
    示合於該條款之事實，上訴狀或理由書如未依此項方法表明
    ，或其所表明者，顯與上開法條規定不相合時，即難認為已
    對小額程序之第一審判決之違背法令有具體之指摘，其上訴
    自難認為合法，最高法院71年度台上字第314 號亦著有判例
    。
二、本件上訴意旨略以：上訴人從未自承每月仍領取酬勞新臺幣
    （下同）29,762元至民國97年3 月31日止，因此損害仍存在
    ，原審自行推測上訴人未受損害，應有違誤，為此，依法提
    起上訴等語。
三、上訴人提起本件上訴，其所述均為事實上爭執之理由，而其
    上訴狀內並均未具體說明原判決究有如何不適用法規或適用
    不當之處，亦未揭示該法規之條項、成文法以外之法則或司
    法院解釋、最高法院之判例，復未表明違背法令之具體事實
    ；揆諸首揭說明，自應認本件上訴為不合法而應予裁定駁回
    。
四、末按小額訴訟之上訴程序，法院為訴訟費用之裁判時，應確
    定其費用額，民事訴訟法第436 條之19第1 項、第436 條之
    32第1 項規定甚明。本件第二審裁判費用依上述認應由上訴
    人負擔，故上訴人所支出之第二審裁判費為1,500 元，自應
    由上訴人負擔，爰確定之。
據上論結，本件上訴為不合法，依民事訴訟法第436 條之32第1
項、第2 項、第436 條之19第1 項、第444 條第1 項前段、第9
5條、第78條，裁定如主文。
中    華    民    國    98    年    1     月    9     日
                  民事第二庭  審判長法  官  俞慧君
                                    法  官  方彬彬
                                    法  官  古振暉
以上正本證明與原本無異。
本件裁定不得抗告。
中    華    民    國    98    年    1     月    19    日
                                    書記官  楊錫芬


司法院資訊處製作；財團法人民間司法改革基金會備份。
